da: Hjem og have > Græsplæne og have > Havearbejde > Plantesøjler og støttegitre: Plantesøjler; Plantestøtter
zh-CN: 家居与园艺 > 草坪与花园 > 园艺用品 > 园艺花架/支架: 园艺花架; 园艺支架
el: Σπίτι & κήπος > Γκαζόν & κήπος > Κηπουρική > Κλουβιά & στηρίγματα φυτών: Κλουβιά φυτών; Στηρίγματα φυτών
en: Home & Garden > Lawn & Garden > Gardening > Plant Cages & Supports: Plant Cages; Plant Supports
sv: Hem och trädgård > Gräsmatta och trädgård > Trädgårdsskötsel > Planteringsburar och -stöd: Växtburar; Växtstöd
fr: Maison et jardin > Pelouses et jardins > Jardinage > Supports et structures pour plantes: Structures pour plantes; Supports pour plantes
th: บ้านและสวน > สนามและสวน > การทำสวน > กรงและที่ค้ำต้นไม้: กรงต้นไม้; ที่ค้ำต้นไม้
sl-SI: Dom in vrt > Travnik in vrt > Vrtnarjenje > Rešetke in opore za rastline: Rešetke za rastline; Opore za rastline
it: Casa e giardino > Prato e giardino > Giardinaggio > Supporti e gabbie per piante: Gabbie per piante; Supporti per piante
ja: ホーム・ガーデン > ガーデン用品・ガーデン機器 > ガーデニング > ベジタブルケージ・支柱: ベジタブルケージ; 支柱
hr-HR: Dom i vrt > Travnjak i vrt > Vrtlarstvo > Kavezi i potpore za biljke: Kavezi za biljke; Potpore za biljke
zh-TW: 居家和庭園 > 草皮和花園 > 園藝 > 盆栽固定架: 植物籠; 植物支架
pt-PT: Casa e jardim > Relva e jardim > Jardinagem > Gaiolas e suportes para plantas: Gaiolas para plantas; Suportes para plantas
ko: 가정/원예 용품 > 잔디/정원 > 원예 > 식물용 케이지/지지대: 식물용 케이지; 식물용 지지대
lt-LT: Namai ir sodas > Veja ir sodas > Sodininkystė > Augalų narveliai ir atramos: Augalų narveliai; Augalų atramos
tr: Ev ve Bahçe > Çim ve Bahçe > Bahçecilik > Bitki Kafesleri ve Destekleri: Bitki Kafesleri; Bitki Destekleri
bg-BG: Дом и градина > Морава и градина > Градинарство > Клетки и опори за растения: Клетки за растения; Подпори за растения
vi: Nhà và vườn > Bãi cỏ và vườn > Làm vườn > Màng phủ & giá đỡ cây trồng: Màng phủ cây trồng; Giá đỡ cây trồng
de: Heim & Garten > Rasen & Garten > Gartenarbeit > Blumenkäfige & Zubehör: Blumenkäfige; Blumenzubehör
fi: Koti ja puutarha > Piha ja puutarha > Puutarhanhoito > Kasvikehikot ja -tuet: Kasvikehikot; Kasvituet
nb: Hjem og hage > Plen og hage > Hagearbeid > Plantebur og -støtter: Plantebur; Plantestøtter
pt-BR: Casa e jardim > Gramado e jardim > Jardinagem > Cercas e suportes para plantas: Cercas para plantas; Suportes para plantas
es: Casa y jardín > Jardín > Jardinería > Enrejados y soportes para plantas: Enrejados; Soportes para plantas
hu: Otthon és kert > Gyep és kert > Kertészkedés > Növényketrecek és -támasztékok: Növényketrecek; Növénytámasztékok
nl: Huis en tuin > Tuin en gazon > Tuinieren > Plantenkooien en -steunen: Plantenkooien; Plantensteunen
pl: Dom i ogród > Trawnik i ogród > Ogrodnictwo > Siatki i podpory dla roślin: Klatki na rośliny; Podpory do roślin
ro-RO: Casă și grădină > Gazon și grădină > Articole pentru grădinărit > Cuști și suporturi pentru plante: Cuști pentru plante; Suporturi pentru plante
ru: Дом и сад > Товары для придомовых и садовых участков > Садоводство > Сетчатые колпаки и опоры для растений: Сетчатые колпаки для растений; Опоры для растений
cs: Dům a zahrada > Trávníky a zahrady > Zahradničení > Ochranné a opěrné sítě pro rostliny: Ochranné sítě pro rostliny; Opěrné sítě pro rostliny
sk-SK: Dom a záhrada > Trávnik a záhrada > Záhradníctvo > Klietky a podpery na rastliny: Klietky na rastliny; Podpery na rastliny